Tulln, Dominikanerinnen (www.monasterium.net)
Tulln, Dominikanerinnen (www.monasterium.net)
- TullnOP 1390 XI 16, 16. November 1390 (1390-11-16); 1390_XI_16
  Aussteller; Tulln; Tulln (GB TU); Tulln, Dominikanerinnenkloster
- TullnOP 1391 III 19, 19. März 1391 (1391-03-19); 1391_III_19
  Mert, Sohn des Jörg des Bauer an dem Anger und Catharina seine Hausfrau verkaufen mit Erlaubniß ihres Grundherrn ihr Haus zu Tulln an dem Anger dem Jakob Dekher zu Tulln und seiner Hausfrau um 6 Pfund 60 Pfenning.
  Aussteller; Frau des Mert, Sohn des Jörg des Bauer an dem Anger, Aussteller; Tulln (GB TU)
- TullnOP 1395-1526, 1395 - 1526 (1395-01-01 - 1526-12-31); 1395-1526
  Fünf Indulgenzen für das Nonnenkloster zu Tulln, und zwar ddo. 1395 VI 13, 1422 IV 21 - zugleich auf für das Tullner Dominicanerkloster, 1463 X 22, 1468 VII 20, 1526 X 21
- TullnOP 1396 IV 24, 24. April 1396 (1396-04-24); 1396_IV_24
- TullnOP 1400 VIII 14, 14. August 1400 (1400-08-14); 1400_VIII_14
  Hanns der Puechel, Bürger zu Tulln und seine Hausfrau verkaufen der Klosterfrau Agnes zu Tulln, einen Acker zu 2 1/2 Joch in der Mertes Peunt, um 7 Pfund 60 Pfenning, Hermann der Maier zu Tulln verkauft derselben einen Krautgarten um 5 Schilling und Conrad der Pheffel und seine Hausfrau verkaufen ihr einen Krautgarten um 7 Schilling. Diese Stücke übergibt die Klosterfrau dem Peter Weizzenchoph, Prior zum Heiligen-Kreuz zu Tulln und seinem Convent für einen Jahrtag und für Oehl auf eine Lampe, die zu gewissen Tagen vor dem Frauen Altar brennen soll.
  Aussteller; Nonne zu Tulln; im Männerkloster zu Tulln (?); Tulln; Tulln (GB TU); Tulln, Dominikanerinnenkloster; Tulln, Dominikanerkloster
- TullnOP 1401 I 30, 30. Jänner 1401 (1401-01-30); 1401_I_30
  Hanns der Schaler und seine Hausfrau verkaufen dem Niklas Chlug und seiner Hausfrau ihr Haus zu Tulln auf dem Milchmarkte, wovon man dem Frauenkloster zu Tulln jährlich 62 Pfenning dient.
- TullnOP 1401 IV 29, 29. April 1401 (1401-04-29); 1401_IV_29
  Hanns Vierner, Bürger zu Tulln und seine Hausfrau verkaufen dem Dominikaner Kloster zu Tulln ein halbes Pfund Pfenning jährlichen Burgrechts von ihrem Hause zu Tulln, von dem man den Frauen zu Tulln jährlich 15 Pfenning Grundrecht gibt, um 4 Pfund Pfenning, welche Friedrich der Getber zu einem Jahrtag hergegeben hat.
  Aussteller; Tulln (GB TU); Tulln, Dominikanerinnenkloster; Tulln, Dominikanerkloster
- TullnOP 1402 VI 14, 14. Juni 1402 (1402-06-14); 1402_VI_14
  Stephan der Slyemer, Conventbruder im Minoriten Kloster zu Tulln verkauft Niklas dem Kürschner und seiner Hausfrau sein Haus zu Tulln in der Bäckerstraße, wovon man dem Frauen Kloster zu Tulln 50 Wiener Pfenning Grundrecht dient, Kaufpreis 12 Pfund Wiener Pfenning.
  Aussteller; Tulln (GB TU); Tulln, Dominikanerinnenkloster; Tulln, Minoritenkloster (?)
- TullnOP 1402 XI 15, 15. November 1402 (1402-11-15); 1402_XI_15
  Niklas der Chlueg, Bürger zu Tulln und seine Hausfrau verkaufen dem Hanns Charnauff ihr Haus zu Tulln auf dem Milchmarkt, wovon man dem Frauen Kloster zu Tulln in 2 Terminen jährlich 62 Pfenning Grundrecht gibt, um 55 Pfund Wiener Pfenning.
- TullnOP 1403 V 18, 18. Mai 1403 (1403-05-18); 1403_V_18
  Gerichtsbrief des Ulrich Okercil, durch den Stephan Vaschang, Amtmann des Frauen Klosters zu Tulln bestellten Richters, wodurch wegen versessenen Dienstes und vernachlässigter Cultur dem Kloster 3 Joch Weingärten zugesprochen werden.
- TullnOP 1408 X 12, 12. Oktober 1408 (1408-10-12); 1408_X_12
  Elsbeth, Hausfrau des Ulrich Raben übergibt ihrem Mann ihr Haus zu Tulln, wovon man jährlich dem Frauen Kloster zu Tulln 15 Wiener Pfenning und den Dominicanern daselbst 1/2 Pfund Pfenning dient, welches ihr stark verschuldet von ihren ersten Mann zu fiel.
- TullnOP 1411 VII 08, 8. Juli 1411 (1411-07-08); 1411_VII_08
  Hendel der Jud zu Klosterneuburg verkauft seinen Weingarten zu Recz an dem Altenperg der dem Frauen Kloster zu Tulln dienstbar ist, dem Niklas Leytgeb von Pussenperg und seiner Hausfrau und ihrem Sohne Michel, der Zeit Pfarrer zu Hadmanstorf, um 36 Pfund Wiener Pfenning.
  Aussteller; Sohn des Leitgeb von Bisamberg; Bisamberg (GB KO); Harmannsdorf (GB KO); Kleinrötz (GB KO); Klosterneuburg (GB KN); Tulln, Dominikanerinnenkloster
- TullnOP 1413 XII 08, 08. Dezember 1413 (1413-12-08); 1413_XII_08
- TullnOP 1414 III 27, 27. März 1414 (1414-03-27); 1414_III_27
  Catharina, Hausfrau des Ulrich Rezger, Bürger zu Wien verkauft ihrem Schwager, Hanns dem Glockengießer, Bürger zu Wien ihren Weingarten zu Toebling, 5/12 Joch groß, wovon man dem Frauen Kloster zu Tulln jährlich 5 Viertl Weins zu Bergrecht und 1 Pfenning und 1 Ort zu Vogtrecht dient, um 18 Pfund Wiener Pfenning.
  Aussteller; Schwager der Katharina, Frau des Ulrich Rezger, Bürger zu Wien; Döbling, Wien 19; Tulln, Dominikanerinnenkloster; Wien
- TullnOP 1417 XII 02, 2. Dezember 1417 (1417-12-02); 1417_XII_02
  Catharina, Hausfrau des Stephan Kolmann von Praitenbaidech verkauft der Catharina, Witwe des Hanns Siedenhuntz ihre ererbten Ansprüche an dem alten Ramhof zu Tulln, wovon man dem Frauen Kloster zu Tulln jährlich 50 Pfenning Grunddienst dient, um 7 Pfund Wiener Pfenning.
  Aussteller; Breitenwaida (GB HL); Tulln (GB TU); Tulln, Dominikanerinnenkloster
- TullnOP 1422 IV 21, 21. April 1422 (1422-04-21); 1422_IV_21
  Indulgenz für das Frauenkloster zu Tulln, zugleich auch auf für das Tullner Dominikanerkloster.
  Tulln, Dominikanerinnenkloster; Tulln, Dominikanerkloster
- TullnOP 1423 II 09, 9. Februar 1423 (1423-02-09); 1423_II_09
  Bernhard Capplan von Boehmisch-Krut verkauft mit Einwilligung seines Lehenherrn, des Herzogs Albrecht seinen Hof zu Boehmisch-Krut dem Hanns Beuger um 82 Pfund Pfenning.
  Albrecht V., Herzog von Österreich (1411-1439); Aussteller; Großkrut (GB Poysdorf)
- TullnOP 1423 X 12, 12. Oktober 1423 (1423-10-12); 1423_X_12
- TullnOP 1423 X 30, 30. Oktober 1423 (1423-10-30); 1423_X_30
  Herzog Albrecht macht dem Hanns Peuger und seiner Hausfrau einen Hof zu Boehmisch-Krut, den sie von Bernhard der Kaplan erkauften, und der bisher ein herzogliches Lehen war, zu rechtem Burgrecht, wovon sie jährlich 1/2 Pfund Pfenning geben sollen.
  Albrecht V., Herzog von Österreich (1411-1439), Aussteller; Großkrut (GB Poysdorf); Wien
- TullnOP 1424 IV 13, 13. April 1424 (1424-04-13); 1424_IV_13
  Caspar, Probst zu St. Florian und sein Convent stellen einen Revers aus, daß alle etwa noch vorkommenden Briefe und Urkunden in Betreff eines Joch Weingartens zu Toebling, dem Frauen Kloster zu Tulln unterthänig, den sie dem Wolfg. dem Bauern von Siefring um 90 Pfund Pfenning verkauft haben, ungültig und dem Stifte zu Tulln an seinen Rechten unnachtheilig seyn soll.
  Kaspar, Propst zu St. Florian, Aussteller; Döbling, Wien 19; Sievering, Wien 19; St. Florian, Augustiner Chorherrenstift; Tulln, Dominikanerinnenkloster
- TullnOP 1425 IV 24, 24. April 1425 (1425-04-24); 1425_IV_24
  Erasmus der Zehetner, Stadtrichter zu Tulln und Anna seine Hausfrau verkaufen ihr Haus zu Tulln, wovon man den Kloster Frauen zu Tulln jährlich 1/2 Pfund Pfenning, 2 Gänse am St. Michelstag, 4 Hühner zu Weihnachten und 4 Hühner zu Vasching zu rechtem Grunddienst dient, um 250 Pfund Pfenning dem Hanns Pogner zu St. Poelten und seiner Hausfrau.
  Aussteller; Frau des Erasmus des Zehetner, Stadtrichter zu Tulln, Aussteller; St. Pölten (GB P); Tulln (GB TU); Tulln, Dominikanerinnenkloster
- TullnOP 1431 II 19, 19. Februar 1431 (1431-02-19); 1431_II_19
  Die Töchter des Michel Lachsvelder, Anna des Friedrich Hering, Barbara, Hausfrau des Jörg Vsel, Katharina, Hausfrau des Thomas Hager verkaufen dem Thomas Lederer von Geisrugk und seiner Hausfrau Dorothea ihr Joch Weingarten zu Ruspach am Weinberg, wovon man dem Frauen Kloster zu Tulln jährlich 8 1/2 Pfenning Berg- und Vogtrecht gibt, für 38 Pfund 60 Pfenning.
  Frau des Thomas Lederer von Gaisruck; Tochter des Michel Lachsfelder, Aussteller; Gaisruck (GB ST); Lachsfeld (GB KO); Rußbach, Nieder-, Ober- (GB ST); Tulln, Dominikanerinnenkloster; Wien
- TullnOP 1431 IV 26, 26. April 1431 (1431-04-26); 1431_IV_26
  Stephan, Sohn des weiland Friedrichs, Schlossers zu Tulln und Catharina, Tochter des Andre Gratbolcz von Lempach, Enkels des Friedrichs, überlassen der Witwe des Friedrich, Catharina ihre Ansprüche auf das Haus zu Tulln gelegen an dem Breiten Markt, wovon man jährlich dem Frauen Kloster zu Tulln 1/2 Pfund Pfenning dient, um 8 Pfund Pfenning.
  Aussteller; Lembach (welches?); Tulln (GB TU); Tulln, Dominikanerinnenkloster
- TullnOP 1435 III 12, 12. März 1435 (1435-03-12); 1435_III_12
  Mert Echtler, Bürger zu Tulln und seine Hausfrau geben dem Bruder Ulrich Spitzer genannt Preyol, Vorsteher des Minoritenklosters zum heiligen Kreucz zu Tulln und sein Convent das ihnen lebenslänglich mehrere Grundstücke überlassen hatte, einen Revers, daß sie davon jährlich 3 Pfund 12 Pfenning Zins geben wollen.
  Aussteller; Tulln; Tulln (GB TU); Tulln, Minoritenkloster (?)
- TullnOP 1435 IV 09, 9. April 1435 (1435-04-09); 1435_IV_09
  Dorothe, Witwe des Tamans des Lederers von Geisrugk verkauft dem Niklas Mayerhofer und seiner Hausfrau ihren halben Theil an dem Joch Weingarten zu Rustpach an dem Weinberg, von dem man dem Frauen Kloster zu Tulln jährlich 8 1/2 Pfenning Berg- und Vogtrecht gibt, um 19 Pfund 6 Schilling Wiener Pfenning.
  Aussteller; Gaisruck (GB ST); Rußbach, Nieder-, Ober- (GB ST); Tulln; Tulln (GB TU); Tulln, Dominikanerinnenkloster
- TullnOP 1435 XII 22, 22. Dezember 1435 (1435-12-22); 1435_XII_22
  Rapper von Rosenharcz willigt ein, daß ein Achtel Weingarten zu Nieder-Rustbach, welches in das Lehen des Fuerer gehört hatte, dem Stephan dem Vollin zu Tribensee verkauft werde, und künftig von dem Frauen Kloster zu Tulln verliehen werde, da er dafür ein anderes Achtl eines Weingarten und 1 Achtl Acker bekommen hat, zu Burgrecht.
  Aussteller; Niederrußbach (GB ST); Trübensee (GB ST); Tulln, Dominikanerinnenkloster
- TullnOP 1437 VII 25, 25. Juli 1437 (1437-07-25); 1437_VII_25
  Georg Falder, Vicar des Dr. Barth. Texer, Meisters des Dominicaner-Ordens über alle reformierten Dominicaner-Klöster in Oesterreich, restringirt die dem Tulner Nonnenkloster durch (inserierte) Verordnung Herzog Albrechts V. ddo. Wien 1421 II 27 angeclagte Verpflichtung zum Unterhalte von 6 Dominicanern, und zwar wegen der Notlage des Klosters.
  Albrecht V., Herzog von Österreich (1411-1439); Tulln; Tulln (GB TU); Tulln, Dominikanerinnenkloster
- TullnOP 1438 XII 16, 16. Dezember 1438 (1438-12-16); 1438_XII_16
  Ulrich Vendl, Bürger zu Wien leistet zu Gunsten des Michel Eisenkolb, der ihm eine Entschädigung an Geld gab, Verzicht auf sein väterliches Erbstück, das Feldlehen am Purkchstal und alle Aecker und Baumstätte, gelegen zu Ober-Rustpach.
  Aussteller; Oberrußbach (GB ST); Wien
- TullnOP 1439 X 21, 21. Oktober 1439 (1439-10-21); 1439_X_21
  Bruder Georg Valder von Traismauer, Prior des Dominicaner-Klosters zu Tuln etc. und der Dominicaner-Convent daselbst treten mit Zustimmung des Br. Niklo Nötel, Ordensprovincials, dem Tulner Nonnenkloster genannte Gründe sammt deren Nutzungen ab, wogegen des letzteren 3 ewige Lichter in dem Gotteshause zum h. Kreuz des Männerklosters unterhalten und Jahrtage für eine Anzahl genannter Personen begehen soll.
  Aussteller; in Tulln; Traismauer (GB Herzogenburg); Tulln, Dominikanerinnenkloster; Tulln, Dominikanerkloster
- TullnOP 1441 II 08, 8. Februar 1441 (1441-02-08); 1441_II_08
  Leonhard Orthaber Chormeister und die Chorherren von St. Stephan zu Wien bekennen, daß sie die 3/4 Weingarten zu Toebling im Krotenbach, welche sie vom Ulrich Matzleinstorfer, Bürger zu Wien und seiner Schwester Catharina zum Jahrtag des Mert von Melk erkauft haben, im guten Stande erhalten, und dem Frauen Kloster zu Tulln das gewöhnliche Bergrecht von jährlich 9 Viertl Wein und das Vogtrecht von jährlich 9 Ort in den Klosterhof zu Toebling reichen wollen.
  Chormeister von St. Stephan; Schwester des Ulrich Matzleinsdorfer, Bürger zu Wien; Döbling, Wien 19; Melk (GB ME); Tulln, Dominikanerinnenkloster; Wien
- TullnOP 1441 VII 01, 1. Juli 1441 (1441-07-01); 1441_VII_01
  Tibolt Schoph zu Toebling und seine Hausfrau geben dem Frauen Kloster zu Tulln, das ihnen einen Grund zu Toebling zur Aufbauung einer Mühle überlassen hat, einen Revers über Reichung eines jährlichen Zinses von 1/2 Pfund Pfenning und 20 Pfenning.
- TullnOP 1443 II 03, 3. Februar 1443 (1443-02-03); 1443_II_03
  Nicolaus Gerlaci (filius) von Königsberg (in Pr.), öffentlicher Notar beurkundet über Ansuchen des Georg Falder, (Dominicaner-)Priors in Tuln etc., daß die Testamentsvollstrecker nach weiland Heinr. Pflênczl: Joh. Karthuser und Konr. Strobel, Bürger von Wien, und Osw. Oberndorffer, Hubmeister in Oesterreich einen von dem genannten Erblasser dem Tulner Nonnenkloster legierten Betrag von 1000 ungarischer Gulden im Jahre 1436 ausbezahlt hätten, und zwar auf Anordnung des Herzogs Albrecht und seiner Gattin Elisabeth, welche damals in Tuln waren anwesend gewesen.
  Albrecht V., Herzog von Österreich (1411-1439); Elisabeth, Herzogin von Österreich, Frau Herzog Albrechts V. (*1409-1442); Tulln (GB TU); Tulln, Dominikanerinnenkloster; Tulln, Dominikanerkloster; Wien
- TullnOP 1448 II 16, 16. Februar 1448 (1448-02-16); 1448_II_16
  Michael, Dechant und das Capitel zu Spital am Pirrn geben der Priorin des Dominikaner Frauen Klosters zu Tulln, welche ihnen einen Hof zu Toebling und 4 Joch Weingarten, Baumgarten und Zugehör, das sie alles vom Hanns dem Khieler, Bürger zu Wien gekauft hatten, verliehen haben, einen Dienst-Revers.
  Dechant von Spital am Pyhrn, Aussteller; ?Spital am Phyrn; Döbling, Wien 19; Spital am Pyhrn (GB Windischgarsten); Spital am Pyhrn, Kollegiatstift; Tulln, Dominikanerinnenkloster
- TullnOP 1451 I 16, 16. Jänner 1451 (1451-01-16); 1451_I_16
  Erhard von Zelking verkauft mit Willen seines Bruders Wilhelm dem Frauen Kloster zu Tulln 5 Pfund 60 Wiener Pfenning auf 3 behausten Gütern zu Langenlebarn auf dem Tullnerfelde.
  Aussteller; Bruder des Wilhelm von Zelking; Langenlebarn (GB TU); Tulln, Dominikanerinnenkloster; Zelking (GB ME)
- TullnOP 1452 VIII 11, 11. August 1452 (1452-08-11); 1452_VIII_11
- TullnOP 1454 IX 03, 3. September 1454 (1454-09-03); 1454_IX_03
  Kilian Achter, Bürger zu Wien verkauft dem Frauen Kloster zu Tulln seine 20 Tagwerk Wiesen im Burgfried zu Tulln um 190 Pfund Wiener Pfenning als freyes Eigen.
  Tulln (GB TU); Tulln, Dominikanerinnenkloster; Wien
- TullnOP 1456 I 09, 09. Jänner 1456 (1456-01-09); 1456_I_09
- TullnOP 1456 I 30, 30. Jänner 1456 (1456-01-30); 1456_I_30
- TullnOP 1458 X 13, 13. Oktober 1458 (1458-10-13); 1458_X_13
- TullnOP 1459 X 10, 10. Oktober 1459 (1459-10-10); 1459_X_10
- TullnOP 1459 III 30, 30. November 1459 (1459-11-30); 1459_III_30
  Erhard Doss verkauft seine 6 Weingärten zu Nidern-Russpach, wovon man ihm von jedem Viertl jährlich 2 Pfenning zu rechtem Grunddienst dient, dem Lorenz Eisenkolb zu Niedern-Russpach und seiner Hausfrau.
  Aussteller; Niederrußbach (GB ST); Wien
- TullnOP 1459 XI 30, 30. November 1459 (1459-11-30); 1459_XI_30
- TullnOP 1463 X 22, 22. Oktober 1463 (1463-10-22); 1463_X_22
  Indulgenz für das Frauenkloster zu Tulln.
- TullnOP 1465 V 17, 17. Mai 1465 (1465-05-17); 1465_V_17
- TullnOP 1465 V 26, 26. Mai 1465 (1465-05-26); 1465_V_26
  Caspar Brobst, Richter und Bergmeister des Frauen Klosters zu Tulln, spricht dem Kloster eine Anzahl von Weingärten wegen vernachlässigter Cultur und rückständigen Zinsen als verfallen zu.
- TullnOP 1466 IV 03, 3. April 1466 (1466-04-03); 1466_IV_03
  Bruder Martialis Aurivelli von Avignon, General des Dominicaner-Ordens etc. nimmt den Thom. Haniff, dessen Gattin Agnes und beide Kinder in die Fraternität des Dominicaner-Ordens auf.
  Frau des Thomas Haniff; Martialis Aurivelli von Avignon, General des Dominikanerordens; Avignon; Avignon, F
- TullnOP 1467 IV 26, 26. April 1467 (1467-04-26); 1467_IV_26
- TullnOP 1467 XII 19, 19. Dezember 1467 (1467-12-19); 1467_XII_19
  K. Friedrich bestätigt als Herr und Landesfürst den Kauf, wodurch das Frauen Kloster zu Tulln dem St. Laurenzen Kloster zu Wien 24 Joch Aecker bey Toebling und Wering in 3 Holden verkaufte, mit Vorbehalt eines jährlichen Grund-Dienstes von 12 Pfenning von jedem Joch.
  Friedrich III., Römisch-deutscher Kaiser (1440-1493), Aussteller; Döbling, Wien 19; St. Laurenz zu Wien, Dominikanerinnenkloster; Tulln, Dominikanerinnenkloster; Wiener Neustadt; Wiener Neustadt (GB WN); Währing, Wien 19
- TullnOP 1468 VII 20, 20. Juli 1468 (1468-07-20); 1468_VII_20
- TullnOP 1468 XI 25, 25. November 1468 (1468-11-25); 1468_XI_25
  Die Meisterin des Lorenzerinnen Klosters zu Wien und ihr Convent stellen dem Frauen Kloster zu Tulln das ihnen 24 Joch Aecker zu Toebling und Waering auf 3 Feldern um 110 Pfund Pfenning verkaufte, einen Revers aus, daß sie demselben Kloster von jedem Joch jährlich 12 Pfenning Grunddienst geben wollen.
  Aussteller; Döbling, Wien 19; St. Laurenz zu Wien, Dominikanerinnenkloster; Tulln, Dominikanerinnenkloster; Wien; Währing, Wien 18
- TullnOP 1469 V 24, 24. Mai 1469 (1469-05-24); 1469_V_24.1
- TullnOP 1469 V 24, 24. Mai 1469 (1469-05-24); 1469_V_24
  Ander Rösch, gesessen zu Königstetten und Dorothe, seine Gattin schenken mit Zustimmung Thom. des Haniffs, Richters zu Königstetten und Bergmeisters ihren dem Bistum Passau grunddienstpflichtigen Weingarten am Dürrenbach zu Königstetten dem Tulner Nonnenkloster zur Stiftung eines Jahrtages.
  Aussteller; Frau des Ander Rösch, gesessen zu Königstetten; Königstetten (GB TU); Passau, D; Tulln; Tulln (GB TU); Tulln, Dominikanerinnenkloster
- TullnOP 1471 II 04, 4. Februar 1471 (1471-02-04); 1471_II_04
  Albrecht Staczer und seine Hausfrau verkaufen dem Frauen Kloster zu Tulln einen Krautgarten in der obern Stadt zu Tulln, der von allem Grunddienst frey ist, um 14 Pfund 5 Schilling Pfenning.
- TullnOP 1471 VII 04, 4. Juli 1471 (1471-07-04); 1471_VII_04
  Richter und Rath zu Böhmisch-Krut bitten das Nonnenkloster zu Tuln (Priorin Clara) um Nachlaß der halben Steuer.
  Klara, Priorin von Tulln; Böhmisch-Krut; Großkrut (GB Poysdorf); Tulln, Dominikanerinnenkloster
- TullnOP 1472 V 23, 23. Mai 1472 (1472-05-23); 1472_V_23
  Meister Paul, Chorherr des Domkapitels St. Stephan zu Wien und andere als Testaments Exekutoren des seligen Hanns Hanstorfer verkaufen dem Frauen Kloster zu Tulln 2/3 Joch Weingarten in der mittern Hofenwart, wovon man dem selben Kloster 2 Eimer Most zu Bergrecht und 2 Pfenning zu Vogtrecht diente, um 40 Pfund Pfenning.
- TullnOP 1472 VI 16, 16. Juni 1472 (1472-06-16); 1472_VI_16
  Spruchbrief Wilhelms von Puchaim obristen Truchseßes in Oesterreich zwischen seinen Vettern Heinrich von Puchaim und seinen Brüdern und dem Frauen Kloster zu Tulln, in Betreff der Vogtey über die Kloster Holden zu Niedern-Ruspach, die zum Schloße Winkelberg gehört, und den Puchaim bleiben soll.
  Vetter des Wilhelm von Puchheim, oberster Truchseß in Österreich; Gmunden; Gmunden (GB GM); Niederrußbach (GB ST); Tulln, Dominikanerinnenkloster
- TullnOP 1472 XI 25, 25. November 1472 (1472-11-25); 1472_XI_25
  Das Männerkloster zu Tuln (Prior Humbertus) und das Frauenkloster daselbst (Priorin Clara Payrin) treffen ein Uebereinkommen insbesondere in Betreff der Unterhaltung einer Anzahl Dominicaner durch das Nonnenkloster, der Besorgung des Gottesdienstes in letzterer etc.
  Clara Payrin, Priorin in Tulln; Humbertus, Prior von Tulln; Tulln; Tulln (GB TU); Tulln, Dominikanerinnenkloster; Tulln, Dominikanerkloster
- TullnOP 1483 II 17, 17. Februar 1483 (1483-02-17); 1483_II_17
- TullnOP 1489 II 16, 16. Februar 1489 (1489-02-16); 1489_II_16
  Stephan Arbaspacher königlicher Hauptmann und Stadtrichter zu Tulln gibt dem Frauenkloster daselbst, das mit der Herrschaft Lembach über einige Auen und Wörde im Streite war, einen Beschau-Brief über dieselben, die dem Kloster durch die benannten Beschauleute weren zugesprochen worden.
- TullnOP 1489 II 27, 27. Februar 1489 (1489-02-27); 1489_II_27
- TullnOP 1491 II 08, 8. Februar 1491 (1491-02-08); 1491_II_08
  Schreiben der Priorin Clara und des Dominicaner-Conventes zu Tuln an die Räthe des Kaisers, worin um Hilfe gegen die Noth gebeten wird, in welche das Kloster durch eine große Feuersbrunst gerathen ist.
  Klara, Priorin von Tulln, Aussteller; Tulln; Tulln (GB TU); Tulln, Dominikanerinnenkloster; Tulln, Dominikanerkloster
- TullnOP 1492 XII 12, 12. Dezember 1492 (1492-12-12); 1492_XII_12
  Kaiser Friedrich III. bestätigt die gerichtlichen Entscheidungen, durch welche mehrere dem Nonnenkloster zu Tulln bestrittene Auen und Werde demselben zugesprochen worden waren.
  Friedrich III., Römisch-deutscher Kaiser (1440-1493), Aussteller; Linz; Tulln, Dominikanerinnenkloster
- TullnOP 1493 XII 12, 12. Dezember 1493 (1493-12-12); 1493_XII_12
- TullnOP 1493 XII 29, 29. Dezember 1493 (1493-12-29); 1493_XII_29
- TullnOP 1494 III 02, 2. März 1494 (1494-03-02); 1494_III_02
  Gerichtsbrief des Ulrich Roesch von Grinzing, Bürgers zu Wien, wodurch derselbe das von 4 Spruchmännern nebst ihm erlassene Urtheil verkündet, womit dem Frauen Kloster zu Tulln gewiße Gründe und Güter, wegen versessener Zinsen und unterlassener Bewirtschaftung als verfallen zugesprochen werden.
  Döbling; Döbling, Wien 19; Grinzing, Wien 19; Tulln, Dominikanerinnenkloster
- TullnOP 1494 XII 29, 12. Dezember 1494 (1494-12-29); 1494_XII_29
- TullnOP 1497 XII 16, 16. Dezember 1497 (1497-12-16); 1497_XII_16
  König Maximilian I. bestätigt auf Grund des Ausspuches der von ihm abgeordneten Augenscheins-Commission dem Nonnenkloster zu Tulln mehr Auen unter Trübensee an der Donau, welche dem Kloster von Bischof Christoph von Passau und Heinrich Prüschenk Freiherr von Stettenberg, kaiserlicher Rath und Kämmerer, waren bestritten worden.
  Christoph, Bischof von Passau; Maximilian I., Römisch-deutscher König (1486-1519); heute Grafenegg (GB KR); Trübensee (GB TU); Tulln, Dominikanerinnenkloster
- TullnOP 1499 VII 15, 15. Juli 1499 (1499-07-15); 1499_VII_15
  Gerichtsbrief des Hieronymus Vischer, Bürgers zu Wien, als gesetzter Richter des Frauen Klosters zu Traunkirchen, wodurch demselben Kloster viele öde Weingärten in der Nähe von Wien und Kritzendorf als verfallen zugesprochen werden.
  Kritzendorf (GB KN); Traunkirchen, Benediktinerinnenabtei; Wien
- TullnOP 1515 XI 12, 12. November 1515 (1515-11-12); 1515_XI_12
- TullnOP 1522 V 27, 27. Mai 1522 (1522-05-27); 1522_V_27
- TullnOP 1522 X 13, 13. Oktober 1522 (1522-10-13); 1522_X_13
  Das Nonnenkloster zu Traunkirchen verkauft dem Nonnenkloster zu Tuln Bergrecht und Pfenninggülte zu Ober-Döbling in Siebenrieden.
  Döbling, Wien 19; Traunkirchen, Benediktinerinnenabtei; Tulln, Dominikanerinnenkloster
- TullnOP 1526 X 21, 21. Oktober 1526 (1526-10-21); 1526_X_21
- TullnOP 1529 IV 05, 05. April 1529 (1529-04-05); 1529_IV_05
- TullnOP 1530 II 24, 24. Februar 1530 (1530-02-24); 1530_II_24
  Schwester Barbara Kuenin, Priorin und der Convent des Tulner Nonnenklosters schreiben den erzherzoglichen Hof- und Kammerräthen der niederösterreichischen Lande, daß sie die verlangten Originalurkunde nicht einschicken können, nachdem dieselben während der jüngsten feindlichen Invasion außer Lande geflüchtet worden und noch nicht wieder heimgebracht worden sind, etc.
  Barbara Kuenin, Priorin von Tulln; Tulln, Dominikanerinnenkloster
- TullnOP 1536 VII 10, 10. Juli 1536 (1536-07-10); 1536_VII_10
- TullnOP 1540 V 09, 9. Mai 1540 (1540-05-09); 1540_V_09
  Sebastian Fraundorffer, Bürger zu Tulln, dem das Frauen Kloster zu Tulln ein Krautgärtel vor dem L. Frauen Thor zu Tulln überlassen hatte, gibt dem Kloster dafür ein halbes Joch Acker Grund in dem kleinen Feldlein gelegen, das dienstfrey ist.
- TullnOP 1544 VIII 11, 11. August 1544 (1544-08-11); 1544_VIII_11
  Sebastian Fraundorffer zu Muckendorf und Bürger zu Tulln, der von seinem Hof am Anger jährlich dem Frauen Kloster zu Tulln ein bestimmtes Maß Getreid dienen mußte, löset diesen Getreiddienst durch Uebergabe von 30 Joch Aeckern an das Kloster ab.